臺灣彰化地方法院宣示判決筆錄　　　　 96年度易字第318號
公　訴　人　臺灣彰化地方法院檢察署檢察官
被　　　告　丙○○
　　　　　　甲○○
　　　　　　乙○○
　　　　　　丁○○
上　1　人
選任辯護人　吳鴻昌律師
上列被告因違反政府採購法案件，經檢察官提起公訴（95年度偵
字第7318號），並聲請認罪協商，本院合議庭裁定由受命法官獨
任進行認罪協商程序後，於中華民國96年4 月26日下午5 時在本
院刑事第9 法庭宣示判決，出席職員如下：
法官起立朗讀判決主文、犯罪事實要旨、處罰條文、附記事項，
及告以上訴限制、期間並提出上訴狀之法院，且諭知記載其內容
：
一、主　文
　  丙○○共同連續意圖影響採購結果，而借用他人名義投標，
    處有期徒刑伍月，如易科罰金，以銀元佰元即新臺幣玖佰
    元折算壹日。緩刑貳年，並應於本判決確定之日起三個月內
    向公庫支付新臺幣柒萬元。
　  甲○○共同連續意圖影響採購結果，而借用他人名義投標，
    處有期徒刑肆月，如易科罰金，以銀元佰元即新臺幣玖佰
    元折算壹日。緩刑貳年，並應於本判決確定之日起三個月內
    向公庫支付新臺幣伍萬元。
　  乙○○共同連續意圖影響採購結果，而借用他人名義投標，
    處有期徒刑肆月，如易科罰金，以銀元佰元即新臺幣玖佰
    元折算壹日。緩刑貳年，並應於本判決確定之日起三個月內
    向公庫支付新臺幣肆萬元。
　  丁○○連續意圖影響採購結果，容許他人借用本人名義參加
    投標，處有期徒刑肆月，如易科罰金，以銀元佰元即新臺
    幣玖佰元折算壹日。緩刑貳年，並應於本判決確定之日起三
    個月內向公庫支付新臺幣伍萬元。
二、犯罪事實要旨：
　　丙○○為「佑鎧瀝青有限公司」（下稱佑鎧公司）總經理，
  　甲○○為佑鎧公司工地主任，乙○○為佑鎧公司業務經理，
    丁○○為「新晟營造有限公司」（下稱新晟公司）負責人。
    緣於民國94年9 月間，丙○○經由網站得知彰化縣政府辦理
    「彰化縣道路坑洞修補工程第一區」、「彰化縣道路坑洞修
    補工程第二區」、「彰化縣道路坑洞修補工程第三區」等3
    件工程發包作業，丙○○、甲○○、乙○○竟意圖影響採購
    結果，而共同基於借用他人名義參與投標之概括犯意聯絡，
    明知佑鎧公司並不符合參與投標廠商資格，惟為承作上開工
    程，經取得知情之丁○○同意後，丁○○亦基於意圖影響採
    購結果之概括犯意，明知新晟公司僅形式上符合投標廠商資
    格，並無獨立施作上開工程之能力，且借牌予丙○○、甲○○、乙○○參與上開公共工程之投標將影響公共工程發包之
    公平性，仍容許其3 人借用新晟公司名義參與上開工程之投
    標，渠等4 人即共同謀議以新晟公司名義參與投標，並約定
    如得標之後，上開3 件工程之全部實質工程內容（即瀝青工
    程）利潤均歸予佑鎧公司，新晟公司僅取得管理費及包商利
    稅，旋即於94年9 月至11月間，上開3 件工程於94年9 月8
    日第1 次開標前某日、94年9 月27日第2 次開標前某日、94
    年11月1 日第3 次開標前某日，連續由乙○○至彰化縣政府
    購買上開3 件工程案之招標文件，並由丙○○、甲○○、乙○○共同討論後決定標價，復由丙○○製作新晟公司「彰化
    縣道路坑洞修補工程第一區」94年9 月8 日第1 次開標之投
    標文件，由甲○○製作新晟公司「彰化縣道路坑洞修補工程
    第一區、第三區」94年9 月27日第2 次開標之投標文件、「
    彰化縣道路坑洞修補工程第一區、第二區、第三區」94年11
    月1 日第3 次開標之投標文件、代表新晟公司投標、到場開
    標及領回未得標之押標金，由乙○○製作新晟公司「彰化縣
    道路坑洞修補工程第二區」94年9 月27日第2 次開標之投標
    文件、代表新晟公司投標、到場開標及領回未得標之押標金
    ，由丁○○製作新晟公司「彰化縣道路坑洞修補工程第二區
    、第三區」94年9 月8 日第1 次開標之投標文件、提供押標
    金。嗣於95年11月1 日，彰化縣政府承辦人員發現新晟公司
    與其他參與投標廠商之投標文件係由同一人購領，察覺有異
    ，始循線查悉上情。
三、處罰條文：
    政府採購法第87條第5項。
四、協商判決除有刑事訴訟法第455 條之4 第1 項第1 款於本訊
    問程序終結前，被告撤銷協商合意或檢察官撤回協商聲請者
    ；第2 款被告協商之意思非出於自由意志者；第4 款被告所
    犯之罪非第455 之2 第1 項所定得以聲請協商判決者；第6
    款被告有其他較重之裁判上一罪之犯罪事實者；第7 款法院
    認應諭知免刑或免訴、不受理情形之一，及違反同條第2 項
    「法院應於協商合意範圍內為判決；法院為協商判決所科之
    刑，以宣告緩刑或2 年以下有期徒刑、拘役或罰金為限」之
    規定者外，不得上訴。
五、本件如有前述可得上訴情形，而不服本判決時，得自收受宣
    示判決筆錄送達之日起10日內，向本院提出上訴書狀（須附
    繕本），上訴於第二審法院。
中　　華　　民　　國　　96　　年　　4 　　月　　26　　日
　                刑事第一庭          法  官  郭麗萍
以上正本證明與原本無異。
如不服本判決，應於判決送達後十日內向本院提出上訴狀 (須附
繕本 )。
中　　華　　民　　國　　96　　年　　5 　　月　　 1　  日
                                      書記官  張子涵
附錄本案論罪科刑法條全文：
政府採購法第87條
（強迫投標廠商違反本意之處罰）
意圖使廠商不為投標、違反其本意投標，或使得標廠商放棄得標
、得標後轉包或分包，而施強暴、脅迫、藥劑或催眠術者，處1
年以上7 年以下有期徒刑，得併科新臺幣3 百萬元以下罰金。
犯前項之罪，因而致人於死者，處無期徒刑或 7 年以上有期徒刑
；致重傷者，處3 年以上10年以下有期徒刑，各得併科新臺幣3
百萬元以下罰金。
以詐術或其他非法之方法，使廠商無法投標或開標發生不正確結
果者，處5 年以下有期徒刑，得併科新臺幣1 百萬元以下罰金。
意圖影響決標價格或獲取不當利益，而以契約、協議或其他方式
之合意，使廠商不為投標或不為價格之競爭者，處6 月以上5 年
以下有期徒刑，得併科新臺幣1 百萬元以下罰金。
意圖影響採購結果或獲取不當利益，而借用他人名義或證件投標
者，處3 年以下有期徒刑，得併科新臺幣1 百萬元以下罰金。
容 許他人借用本人名義或證件參加投標者，亦同。
第 1 項、第 3 項及第 4 項之未遂犯罰之。
